【裁判字號】    98,交上訴,179
【裁判日期】    981231
【裁判案由】    公共危險等
【裁判全文】
臺灣高等法院刑事判決               98年度交上訴字第179號
上  訴  人
即  被  告  甲○○
上列上訴人因公共危險等案件，不服臺灣板橋地方法院98年度交
訴字第165號，中華民國98年11月5日第一審判決（起訴案號：臺
灣板橋地方法院檢察署98年度偵字第13721號），提起上訴，本
院判決如下：
    主  文
上訴駁回。
    理  由
一、依刑事訴訟法第三百五十條、第三百六十一條、第三百六十
    二條、第三百六十七條規定，不服地方法院之第一審判決而
    上訴者，須提出上訴書狀，並應敘述具體理由，為上訴必備
    之程式；其所提出之書狀未敘述上訴理由，或僅曾以言詞陳
    述上訴理由者，均應於上訴期間屆滿後二十日內補提理由書
    於第一審法院。第一審法院經形式審查，認逾期未補提上訴
    理由者，應定期間先命補正；逾期未補正者，為上訴不合法
    律上之程式，應以裁定駁回。倘已提出上訴理由，但所提非
    屬具體理由者，則由第二審法院以上訴不合法律上之程式，
    判決駁回。而所謂具體理由，必係依據卷內既有訴訟資料或
    提出新事證，指摘或表明第一審判決有何採證認事、用法或
    量刑等足以影響判決本旨之不當或違法，而構成應予撤銷之
    具體事由，始克當之（例如：依憑證據法則具體指出所採證
    據何以不具證據能力，或依憑卷證資料，明確指出所為證據
    證明力之判斷如何違背經驗、論理法則）；倘僅泛言原判決
    認定事實錯誤、違背法令、量刑失之過重或輕縱，而未依上
    揭意旨指出具體事由，或形式上雖已指出具體事由，然該事
    由縱使屬實，亦不足以認為原判決有何不當或違法者（例如
    ：對不具有調查必要性之證據，法院未依聲請調查亦未說明
    理由，或援用證據不當，但除去該證據仍應為同一事實之認
    定），皆難謂係具體理由，俾與第二審上訴制度旨在請求第
    二審法院撤銷、變更第一審不當或違法之判決，以實現個案
    救濟之立法目的相契合，此有最高法院九十七年台上字第八
    九二號判決意旨可參照。
二、本件被告上訴意旨略以：已坦承犯行，犯後態度良好，而本
    件肇因於警方追捕，非蓄意擦撞他人。且被告有正當工作，
    父母年邁，家計全賴被告維持，請依刑法第五十七條從輕量
    刑，並請依第五十九條減刑等語。查：原審以被告坦承犯行
    ，核與證人即告訴人乙○○、丙○○指訴相符，復有道路交
    通事故現場草圖、道路交通事故現場圖、道路交通事故調查
    報告表(一)、(二)、現場照片及告訴人乙○○、丙○○二人
    之亞東紀念醫院診斷證明書在卷可佐，因認事證明確，被告
    犯行堪予認定。而審酌被告於有期徒刑執行完畢後五年內，
    故意再犯本件肇事致人受傷而逃逸罪之有期徒刑以上之罪，
    為累犯，就所犯之肇事致人受傷而逃逸罪部分，應依刑法第
    四十七條第一項之規定，加重其刑。復審酌被告無駕駛執照
    ，漠視自己安危，枉顧公眾安全，嚴重危害行車安全，又逆
    向行駛及紅燈左轉，因而肇事致告訴人乙○○、丙○○受傷
    ，且於肇事後，駕車逃離現場，又未與告訴人二人達成和解
    ，並犯罪後坦承犯行，尚知悔悟等一切情狀，分別量處過失
    傷害部份，有期徒刑四月，肇事逃逸部份，有期徒刑八月，
    ，並定其應執行刑有期徒刑拾月。認事用法量刑，均無不合
    。被告上訴稱：係警方追捕所致，請依刑法第五十九條減輕
    其刑乙節，然該條係規定：犯罪情狀可憫恕者。而觀諸被告
    係無照駕駛，且逆向闖紅燈，又肇事逃逸等情，其犯罪情狀
    ，並無何可憫恕之處。至於被告犯後態度，原審於量刑時，
    已有審酌，茲再爭執，顯然誤會。而有關被告工作或家況等
    ，固值同情，惟無從動搖其本件所犯罪刑之刑度，否則於被
    害人有失公允，於社會大眾行之安全亦有危害。綜上，被告
    上訴請求從輕量刑等語，顯未依據卷內既有訴訟資料或提出
    新事證，指摘或表明第一審判決有何採證認事、用法或量刑
    等足以影響判決本旨之不當或違法，而構成應予撤銷之具體
    事由，揆諸上開法條規定及最高法院判決意旨，難認上訴合
    法，應予駁回。爰不經言詞辯論，依刑事訴訟法第三百六十
    七條前段、第三百七十二條規定，判決如主文。
中    華    民    國    98    年    12    月    31    日
                  刑事第十八庭  審判長法  官 吳鴻章
                                      法  官 汪梅芬
                                      法  官 周政達
以上正本證明與原本無異。
肇事逃逸部分如不服本判決，應於收受送達後10日內向本院提出
上訴書狀，其未敘述上訴之理由者並得於提起上訴後10日內向本
院補提理由書（均須按他造當事人之人數附繕本）「切勿逕送上
級法院」。
其餘不得上訴。
                                      書記官 廖純瑜
中    華    民    國    98    年    12    月    31    日


司法院資訊處製作；財團法人民間司法改革基金會備份。
